【裁判字號】    88,易緝,236
【裁判日期】    890128
【裁判案由】    竊盜等
【裁判全文】
臺灣桃園地方法院刑事判決                        八十八年度易緝字第二三六號
    公  訴  人  臺灣桃園地方法院檢察署檢察官
    被      告  壬○○
右列被告因竊盜等案件，經檢察官提起公訴（八十八年度偵字第七二八三號）暨函移
本院併案審理（台灣板橋地方法院檢察署八十九年度偵字第一二三號、台灣桃園地方
法院檢察署八十九年度偵字第三五八０號），本院判決如左：
    主      文
壬○○共同以犯竊盜罪為常業，累犯，處有期徒刑貳年陸月，並應於刑之執行前，令
入勞動場所強制工作年。
扣案手電筒壹支、萬能鑰匙貳支及未扣案之萬能鑰匙壹支均沒收。
    事      實
一、壬○○曾因竊盜、違反麻醉藥品管理條例案件於民國八十六年三月二十七日經本
    院分別判處有期徒刑五月、四月，應執行有期徒刑八月，八十六年九月三十日執
    行完畢。尚不知悔改，復意圖為自己不法之所有且基於憑竊盜以營生之犯意，先
    後於如附表所示之時、地或並持用如附表所示其所有之工具，竊取「宏美實業公
    司」等之電纜線等財物，其中於附表編號七所示之該次，則係夥同具有共同犯意
    連絡之丁○○（業經本院判決有罪）共同行竊（其各次行竊之時間、地點、竊得
    財物暨持用之工具，均詳如附表所示）。得手後，壬○○旋將竊取之電纜線、鋁
    門窗等物悉數轉售變現，得款賴以維生而以竊盜為常業。其間，首於八十八年五
    月七日凌晨二時三十分許，在「東日工業股份有限公司（下稱東日公司）」為失
    主甲○○及子王健人逮獲，並扣得其所有供行竊所用之手電筒一支。迨八十八年
    十二月十七日凌晨五時五十分許，其駕駛竊得之Ｌ七－０五七五號自小客車停放
    在台北縣板橋市○○路○段二九巷底時，復為警查獲，且扣得其所有供竊車所用
    之萬能鑰匙二支。
二、案經桃園縣警察局中壢分局報請台灣桃園地方法院檢察署檢察官偵查起訴暨台北
    縣警察局板橋分局報請台灣板橋地方法院檢察署檢察官、桃園縣警察局楊梅分局
    報請台灣桃園地方法院檢察署檢察官分別函移本院併案審理。
    理      由
一、右揭犯罪事實，除如附表編號七所示之該次係與丁○○共同行竊外，其餘各情，
    業據被告壬○○於本院調查、審理時，供承不諱，並經被害人即「東日公司」資
    材設備之買受人甲○○於警訊及前於本院調查、審理時，被害人潘禎祥、吳惠美
    、彭喜鋐、謝新鴻、癸○○及「義昌機械廠」負責人黃傳財於警訊，證人即受「
    宏美實業公司」委託看管廠房之己○○、「台灣汽車客運公司楊梅站」職員庚○○、「謚昇實業公司」負責人乙○○、「中泰瑞記公司」負責人丙○○、「牽手
    情婚紗公司」負責人劉奕爐、「華煙紡織公司」工務部課長子○○、「名邦工業
    公司」守衛戊○○、「長橋工業股份有限公司」員工王志誠、「全美陶瓷工業股
    份有限公司」董事洪文良、「友力公司」負責人周江金、「穩好股份有限公司」
    事務課課長陳台照、「宏亞食品公司」負責人郭建財、「德宇塑膠有限公司」負
    責人謝文權、「福昌紡織公司」負責人黃武典及「台灣汽車客運公司樹林保養廠
    」職員高原翎於警訊，各指述或證述甚詳，且有如事實欄所載之物扣案暨贓物領
    據六紙、贓物照片五幀、車籍作業系統－查詢認可資料二紙、車輛竊盜、車牌失
    竊個別查詢報表－查詢車輛認可資料三紙、行竊之工廠照片影本十七幀在卷可憑
    。至被告壬○○雖辯稱如附表編號七所示之該次係其單獨行竊，與丁○○無涉云
    云。但查，丁○○如何於前述時，搭乘壬○○所駕之自小客車駛抵上址「東日公
    司」工廠，因壬○○之提議，乃臨時起意並持用葉某所有之手電筒一支相偕進入
    工廠欲行竊，待登上廠房二樓，再就地拿取原置於廠房內之鐵剪一支裁剪竊得電
    纜銅線等各節，業據丁○○、壬○○於警訊時供承不諱，互核相符。次查，被害
    人甲○○前於本院調查時指稱：（工廠）平常我都有上鎖：：：小門及大門平常
    都有上鎖：：：（大門）平常也是上鎖：：：那天我預計也有小偷，在前、後門
    那等待，先看見「大門那邊有二人先翻越大門進去，那二人是一起進去的」：：
    ：（後來）我們四人進去，在廠房二樓發現被告二人（即丁○○及壬○○）在那
    裡剪電線，把人送至警察局處理：：：我和一位朋友（守前門），兒子（即王健
    人）在後門：：：前面那二人我自己看見：：：是「二個人一起的」等語（見本
    院八十八年度易字第一四三五號卷八十八年九月十七日、十月五日訊問筆錄），
    證人王健人前於本院調查時亦結證稱：去前門告訴我父親報警：：：我就自前門
    進去，在守衛室那，等父親（報警後）過來進去找，在二樓看見二個人等語（同
    見本院前揭卷八十八年十月五日訊問筆錄）。查丁○○係由前門進入工廠，此亦
    據其前於本院調查時承明（見本院右揭卷八十八年十月五日訊問筆錄），惟甲○○徹夜在前門即大門附近守候結果，只發現有同行之二人一起翻越大門侵入工廠
    ，此外即別無旁人進出大門，又嗣甲○○前去報警時，則由其子王健人接替並在
    大門旁之守衛室等候監看，即便此際大門已洞開，然若有人大搖大擺經大門步入
    工廠，亦無得以輕易脫離王健人之視線而不遭攔阻之可能，因之，要見丁○○絕
    非迄此時始進入工廠，再者，爾後王氏父子偕另二位友人進入工廠尋找該二名翻
    越大門之侵入客時，果在廠房二樓內逮獲丁○○及壬○○，據此各端，足徵一起
    攀爬大門進入工廠之二人即為丁○○及壬○○。衡以丁○○既與壬○○同行翻越
    大門侵入工廠，嗣又在廠房二樓同時為人逮獲並當場起出置於身旁之贓物即電纜
    銅線，由是，丁○○係與壬○○共同入內行竊之情，灼然無疑。壬○○辯稱該次
    係其單獨行竊，與丁○○無涉云云，明顯不實，要屬事後迴護丁○○之詞，不足
    採信。末查，壬○○於警訊自承：（竊取之贓物變賣後）我所得之贓款都是作為
    生活花費及貼補家用等語（見偵字第三五八０號卷第九頁），於本院審理時亦供
    稱：（偷那麼多東西之目的？）賣掉生活等語，由此已見其係藉竊盜之所得以營
    生，縱令其於本院審理時稱另有從事水泥工等語屬實，惟由於不景氣，並非每日
    均有工事可做，此亦據其於本院審理時承明，類此時有時無，端視偶然之機始有
    可做之事，憑此獲取之收入顯然無從預期及掌握，殊不足為生活之恃，況其行竊
    之次數極多，竊得財物之價值不貲，從事水泥工之無可預期收入與之相較，不啻
    小巫之見大巫，難相比擬，行竊所得顯構成其收入之大宗及主要來源，衡此，其
    係以竊盜所得充為謀取生活之資之主要憑藉之情，甚屬彰明，自係賴竊盜以維生
    而以之為常業。綜述，本件事證已明，被告犯行洵堪認定，應依法論科。
二、核被告壬○○所為，係犯刑法第三百二十二條之常業竊盜罪。其於如附表編號七
    所示之該次犯行，與丁○○間有犯意連絡及行為分擔，為共同正犯。公訴人因漏
    未審酌壬○○係憑藉竊盜為生，指其僅係犯刑法第三百二十一條第一項第三款之
    加重竊盜罪，尚有未洽，起訴法條應予變更。又壬○○前開各竊行中，公訴人僅
    就附表編號七所示之該次起訴，惟其餘各次竊行與公訴人已起訴且經本院論罪之
    該次，彼此間既屬單純一罪之單一事實關係，均為起訴效力所及，本院自得併予
    審判。再查，壬○○曾有如事實欄所載之犯罪科刑執行情形，有台灣高等法院被
    告全國前案紀錄表一份存卷可參。其受有期徒刑執行完畢後，於五年內再犯有期
    徒刑以上之本罪，為累犯，應依法加重其刑。爰審酌被告犯罪動機、目的、手段
    、行竊次數、竊取財物之價值、犯行所生危害及犯後態度等一切情狀，量處如主
    文所示之刑。再者，葉榮盛既係憑竊盜以營生，據而可見其素行之惡質，品性之
    頑劣，因之，若僅單純施予刑罰處遇，顯難收矯劣治惡之功，爰依贓物犯竊盜犯
    保安處分條例之規定，諭知於刑之執行前，令入勞動場所強制工作三年。
三、扣案手電筒一支、萬能鑰匙二支及未扣案之萬能鑰匙一支，均屬壬○○所有乙節
    ，業據其承明在卷，為供其行竊時所用之物，其中萬能鑰匙一支雖未扣案，惟無
    證據可證明已滅失。前述各物，爰均依刑法第三十八條第一項第二款規定，宣告
    沒收。至扣案鐵剪一支係在工廠內就地拿取，難認屬壬○○或共犯丁○○所有，
    自不得諭知沒收。
四、檢察官以被告葉榮盛另涉嫌於八十八年九月十日凌晨四時許，在桃園縣中壢市○○路六六巷十七弄十六衖二八號前，竊取被害人辛○○所有之ＨＬ－九六九六號
    自小客車，而函移本院併案審理（八十八年度偵字第一四七五二號）。訊據被告
    壬○○，堅詞否認此部分犯行，辯稱該車非其所竊等語。經查，ＨＬ－九六九六
    號自小客車係葉春泉所竊之情，業據與壬○○同時為警查獲之葉春泉於警訊、偵
    查中供明，另與壬○○同時為警查獲之廖家豪於警訊亦承稱：是我和葉春泉共同
    竊取ＨＬ－九六九六號自小客車，由我負責在旁把風，葉春泉持萬能鑰匙下手等
    語，均未指及壬○○亦有參與竊取該部自小客車之情事，由是，自無從認定壬○○有此部分竊行，因之，此移送併辦部分與前述經本院論罪部分即乏單純一罪或
    裁判上一罪之關係，本院未能逕予審酌，應退請檢察官另行依法辦理。
據上論斷，應依刑事訴訟法第二百九十九條第一項前段、第三百條，竊盜犯贓物犯保
安處分條例第三條第一項第二款、第四條、第五條第一項前段，刑法第二十八條、第
第三百二十二條、第四十七條、第三十八條第一項第二款，判決如主文。
本案經檢察官呂理銘到庭執行職務。
中      華      民      國    八十九    年      六      月     十六     日
                              臺灣桃園地方法院刑事第三庭
                            法  官  蔡榮澤
右正本證明與原本無異。
如不服本判決，應於判決送達後十日內向本院提出上訴狀( 應附繕本 )，上訴於
臺灣高等法院。
                                    書記官   劉德壽
中        華        民        國   八十九   年   六   月    二十九    日
附論罪科刑依據之法條：
刑法第三百二十二條
以犯竊盜罪為常業者，處一年以上七年以下有期徒刑。
附表：
┌──┬───────┬────────────┬───────────────┐
│編號│  時    間    │       地      點       │      竊得財物暨持用工具      │
├──┼───────┼────────────┼───────────────┤
│  一│八十八年二月間│桃園縣中壢市○○○路○段│電纜線約二千公斤、鋁門窗一批、│
│    │某日上午十時  │三一六之一號「宏美實業公│高壓電筒銅線，總計約新台幣（下│
│    │              │司」                    │同）一百萬元                  │
├──┼───────┼────────────┼───────────────┤
│  二│八十八年二月間│桃園縣楊梅鎮○○路「台灣│高壓電筒八個、電纜線約四百多米│
│    │某日上午十時許│汽車客運公司楊梅站」    │，總計約五十萬餘元            │
├──┼───────┼────────────┼───────────────┤
│  三│八十八年三月間│桃園縣中壢市○○路四二一│電纜線一批，總值約三十餘萬元  │
│    │某日上午十一時│號「謚昇實業公司」      │                              │
│    │許            │                        │                              │
├──┼───────┼────────────┼───────────────┤
│  四│八十八年四月間│桃園縣觀音鄉大同村七十號│電纜線六百公尺、高壓電筒三個、│
│    │某日上午八時許│「中泰瑞記公司」        │鋁門窗二十扇、馬達五個，總值約│
│    │              │                        │八十五萬元                    │
├──┼───────┼────────────┼───────────────┤
│  五│八十八年四月間│桃園縣中壢市○○○路○段│電纜線二千公尺、高壓電筒四組、│
│    │某日上午九時許│七二九號「牽手情婚紗公司│鋁門窗約一百塊，總值約一百萬元│
│    │              │」                      │                              │
├──┼───────┼────────────┼───────────────┤
│  六│八十八年四月間│桃園縣楊梅鎮○○路○段一│電纜線二千公尺、高壓電筒十五個│
│    │某日上午十一時│０一號「華煙紡織公司」  │，總值約二百萬元              │
│    │許            │                        │                              │
├──┼───────┼────────────┼───────────────┤
│  七│八十八年五月七│桃園縣中壢市○○○路十一│持用壬○○所有之手電筒一支充為│
│    │日凌晨一時四十│號「東日工業股份有限公司│輔助照明設備，進入廠房登上二樓│
│    │分許          │」                      │，再就地拿取原置於廠房內之鐵剪│
│    │              │                        │一支，以之裁剪竊得值一千五百元│
│    │              │                        │之電纜銅線二十一公尺          │
├──┼───────┼────────────┼───────────────┤
│  八│八十八年五月間│桃園縣觀音鄉○○村○○路│電纜線約三千公斤              │
│    │某日上午七時許│四九號「名邦工業公司」  │                              │
├──┼───────┼────────────┼───────────────┤
│  九│八十八年五月間│桃園縣八德市○○街一八七│吊車六台、高壓電線一批、鋁門窗│
│    │某日上午八時許│號「長橋工業股份有限公司│十塊，總值約一百零七萬元      │
│    │              │」                      │                              │
├──┼───────┼────────────┼───────────────┤
│  十│八十八年五月間│桃園縣平鎮市東勢里九鄰四│電纜線約二百公尺，總值約五十餘│
│    │某日上午十時許│九之二號「全美陶瓷工業股│萬元                          │
│    │              │份有限公司」            │                              │
├──┼───────┼────────────┼───────────────┤
│十一│八十八年五月間│台北縣汐止鎮○○路○段一│電纜線、電子開關各一批，總值約│
│   │某日上午九時許│七一號「友力公司汐止廠」│五十萬元                      │
├──┼───────┼────────────┼───────────────┤
│十二│八十八年六月間│桃園縣中壢市○○路○段四│鋁門窗約二百塊，總值約六十餘萬│
│    │某日中午十二時│三五之一號「義昌機械廠」│元                            │
│    │許            │                        │                              │
├──┼───────┼────────────┼───────────────┤
│十三│八十八年六月間│桃園縣中壢市○○路二七六│電纜線一批、變壓器銅線一批、玻│
│    │某日上午九時許│號「穩好股份有限公司」  │璃紙一批，總計約五百萬元      │
├──┼───────┼────────────┼───────────────┤
│十四│八十八年六月間│桃園縣八德市○○路一八八│電纜線約三百公尺、鋁製品五百公│
│    │某日上午十時許│號「宏亞食品公司」      │斤，總值約五十萬元            │
├──┼───────┼────────────┼───────────────┤
│十五│八十八年六月間│桃園縣觀音鄉○○○路十八│高壓電筒銅線、電纜線二千公斤，│
│    │某日上午八時許│號「德宇塑膠有限公司」  │總值約一百萬元                │
├──┼───────┼────────────┼───────────────┤
│十六│八十八年六月二│桃園縣中壢市○○路      │持用其所有，前端類似起子之萬能│
│    │十三日下午三時│                        │鑰匙一支，以之竊取潘禎祥所有，│
│    │許            │                        │Ｆ六－二一九九號，克萊斯勒牌一│
│    │              │                        │九九五年份一九九五ＣＣ，值約五│
│    │              │                        │十萬元之自小客車一輛          │
├──┼───────┼────────────┼───────────────┤
│十七│八十八年八月間│桃園縣桃園市○○路十四號│電纜線約一千公尺、化驗儀器十台│
│    │某日上午九時許│「福昌紡織公司」        │、鋁門窗一百件、員工基本資料，│
│    │              │                        │總值約一百萬元                │
├──┼───────┼────────────┼───────────────┤
│十八│八十八年十一月│台北縣樹林鎮○○路一九０│電纜線五千公尺、鋁天花板及鋁門│
│    │間某日中午十二│號「台灣汽車客運公司樹林│窗共八千公斤、高壓電筒十個，總│
│    │時許          │保養廠」                │值約五百萬元                  │
├──┼───────┼────────────┼───────────────┤
│十九│八十八年十一月│桃園縣平鎮市○○路二三０│電纜線約五百公尺，總值約五十萬│
│    │間某日上午八時│號「仁興紡織廠」        │元                            │
│    │許            │                        │                              │
├──┼───────┼────────────┼───────────────┤
│二十│八十八年十一月│桃園縣中壢市○○路○段七│吳惠美所有，ＬＤ－三八七七號三│
│    │四日下午六時許│六巷十六號前            │陽雅哥一九九一年份一九九七ＣＣ│
│    │              │                        │，值四十萬元之自小客車一輛    │
├──┼───────┼────────────┼───────────────┤
│二一│八十八年十一月│桃園縣中壢市○○○路○段│持用如編號十六所示之該支萬能鑰│
│    │八日中午十二時│                        │匙，以之竊取彭喜鋐所有，ＪＲ－│
│    │許            │                        │九五一三號，克萊斯勒牌一九九三│
│    │              │                        │年份三千三百ＣＣ自小客車一輛  │
├──┼───────┼────────────┼───────────────┤
│二二│八十八年十一月│桃園縣中壢市○○○路十號│持用如編號十六所示之該支萬能鑰│
│    │十五日下午三時│前                      │匙，以之竊取謝新鴻所有，Ｌ五－│
│    │許            │                        │九八五六號克萊斯勒牌，一九九六│
│    │              │                        │年份三千五百ＣＣ，值五十三萬元│
│    │              │                        │之自小客車一輛                │
├──┼───────┼────────────┼───────────────┤
│二三│八十八年十二月│台北縣板橋市○○路○段「│持有其所有之萬能鑰匙二支，以之│
│    │十七日凌晨四時│沙崙國小」旁停車格      │竊取癸○○所有，Ｌ七－０五七五│
│    │許            │                        │號，中華牌一九九七年份一五九七│
│    │              │                        │ＣＣ，值三十萬元之自小客車一輛│
│    │              │                        │及車內之現金六千元、值四萬元之│
│    │              │                        │Ｋ金藍寶石戒指一枚            │
└──┴───────┴────────────┴───────────────┘


司法院資訊處製作；財團法人民間司法改革基金會備份。
